【裁判字號】    95,聲,305
【裁判日期】    950816
【裁判案由】    停止強制執行
【裁判全文】
臺灣宜蘭地方法院民事裁定               95年度聲字第305號
聲  請  人  甲○○
            乙○○
相  對  人  臺灣土地銀行股份有限公司
法定代理人  丙○○
上列當事人間因第三人異議之訴事件，聲請人聲請停止強制執行
，本院裁定如下：
    主  文
聲請人供擔保新臺幣參拾肆萬壹仟捌佰伍拾元後，本院九十五年
度執字第一三六六號給付借款執行事件就如附表所示建物所為之
強制執行程序，於本院九十五年度訴字第二三七號第三人異議之
訴判決確定、和解或撤回起訴前應暫予停止。
    理  由
一、按有回復原狀之聲請，或提起再審或異議之訴，或對於和解
    為繼續審判之請求，或提起宣告調解無效之訴、撤銷調解之
    訴，或對於第4條第1 項第5款之裁定提起抗告時，法院因必
    要情形或依聲請定相當並確實之擔保，得為停止強制執行之
    裁定。強制執行法第18條第2項定有明文。
二、查本件聲請人以其向本院提起第三人異議之訴事件為理由，
    聲請裁定停止本院95年度執字第1366號拍賣抵押物執行事件
    之強制執行，經本院調取本院94年度訴字第237 號民事卷宗
    及前開強制執行卷宗審究後，堪認聲請人之聲請為有理由。
三、次按，法院依強制執行法第18條第2 項定擔保金額而准許停
    止強制執行之裁定者，該項擔保係供債權人因停止執行所受
    損害之賠償，其數額應依標的物停止執行後，債權人未能即
    時受償或利用該標的物所受之損害額，或其因另供擔保強制
    執行所受之損害額定之，非以標的物之價值或其債權額為依
    據（最高法院79年台抗字第158 號判例參照）。而查，本件
    相對人係持本院91年4月22日宜院雅民執壬90執5267字第818
    3 號債權憑證為執行名義，主張對於第三人即債務人吳棕諝
    （原名吳文修）、呂靚瑄（原名呂明玉）有新臺幣（下同）
    2,279,004 元之債權未受清償，而聲請對債務人吳棕諝所有
    坐落宜蘭縣宜蘭市○○段311 地號土地及其上如附表所示未
    辦保存登記建物為強制執行（聲請人係就建物部分提起第三
    人異議之訴及聲請停止執行），以此評估相對人因前開強制
    執行程序停止，致未能儘速執行前開建物以滿足其債權，每
    年所受之損害，約為債權利息之損失113,950元（即2,279,
    004元×5％＝113,950元，元以下4捨5入），而本件訴訟至
    上訴確定推估約需3年之期間，爰酌定聲請人應供之擔保金
    額為341,850元（即113,950元×3年＝341,850元），予以准
    許。
四、依首開條文裁定如主文。
中    華    民    國    95    年    8     月    16    日
                  臺灣宜蘭地方法院民事庭
                      法  官  林翠華
正本與原本無異。
如對本裁定抗告須於裁定送達後10日內向本院提出抗告狀 (須附
繕本)，並繳納抗告費新臺幣1,000元。
中    華    民    國    95    年    8     月    16    日
                      書記官  陳旺誠


司法院資訊處製作；財團法人民間司法改革基金會備份。
